臺灣屏東地方法院刑事判決　　　　　　　　　　　　　九十三年度訴字第一九七號
　　公　訴　人　臺灣屏東地方法院檢察署檢察官
　　被　　　告　戊○○
　　指定辯護人　本院公設辯護人　丁○○
右列被告因強盜案件，經檢察官提起公訴（九十三年度偵字第一二四二號）本院判決
如左：
    主  文
戊○○連續意圖為自己不法之所有，攜帶兇器，以脅迫至使不能抗拒，而使他人交付
財物，處有期徒刑柒年貳月。
扣案之水果刀壹把沒收。
    事  實
一、戊○○前於民國八十三年間因違反肅清煙毒條例案件，經臺灣高等法院高雄分院
    八十三年度上訴字第六九五號判處有期徒刑三年二月確定，復於同年間因違反懲
    治盜匪條例案件，經臺灣嘉義地方法院八十三年度訴字第二九一號判處有期徒刑
    九年確定，上開二罪經定其應執行刑為有期徒刑十一年，自八十三年七月二十九
    日起入監服刑，迄八十八年七月七日，因縮短刑期假釋出監（以上不構成累犯）
    。詎其假釋中猶不知悛悔，竟意圖為自己不法之所有，並基於攜帶兇器加重強盜
    之概括犯意，穿著深色運動外套，攜帶其所有客觀上具有危險性，足以危害人之
    生命、身體安全，可供兇器使用之水果刀一把（其上沾有戊○○之血跡），連續
    於：
    (1)九十三年二月二十日十二時五十分許，在屏東縣屏東市○○路與桂林街口，以
      水果刀抵住乙○○腰際，脅迫稱：「我有愛滋病，把包包交出來，否則要捅妳
      一刀」等語，至使乙○○心生畏怖不能抗拒，而將黑色手提包一只（內有身分
      證、郵局提款卡三張、健保ＩＣ卡二張、郵局存摺三本、信用卡十一張、現金
      新臺幣（下同）一百元）交付予戊○○，戊○○得手後迅即徒步逃離現場，並
      僅將現金取走花用，另隨手將手提包及其餘之物丟棄在不詳之處。
    (2)九十三年二月二十日十四時許，在屏東縣屏東市○○路與仁德路口，將水果刀
      伸入丙○○之右前方車窗內，脅迫稱：「刀是有愛滋病的，我要刺妳，把包包
      及手機交出來」等語，至使丙○○心生畏怖不能抗拒，而將黃色手提袋一只（
      內有行動電話二支：摩托羅拉Ｔ一九一型及明碁Ｓ六二○型、信用卡二張、藍
      色證件夾一只、印章一枚、現金三十元）交付予戊○○，戊○○得手後迅即徒
      步逃離現場，並僅將摩托羅拉Ｔ一九一型行動電話及現金取走花用，另隨手將
      手提袋及其餘之物丟棄在不詳之處。
    (3)九十三年二月二十三日九時二十分許，在屏東縣屏東市○○路與福建路口，將
      水果刀伸入甲○○之左前方車窗內，並以水果刀抵住甲○○腰際，脅迫稱：「
      把包包交出來，刀子上染有愛滋病的血，否則要刺妳」等語，至使甲○○心生
      畏怖不能抗拒，而將紅色皮包一只（內有現金一千九百元、信用卡二張、提款
      卡一張、行動電話二支：易利信及摩托羅拉、身分證一張，已發還）交付予戊○○，戊○○得手後迅即徒步逃離現場。
    嗣甲○○於戊○○逃逸時大聲呼救，經路人葉進智、張崧樹及接獲報案趕至之警
    員合力將戊○○逮捕而查獲，並當場扣得戊○○所有供其強盜財物用之水果刀一
    把，復於同日在戊○○住處扣得深色運動外套一件，始循線查知上情。
二、案經屏東縣警察局屏東分局報請臺灣屏東地方法院檢察署檢察官偵查起訴。
    理  由
一、右揭事實，業據被告戊○○於本院審理時坦承不諱，核與被害人乙○○、丙○○
    、甲○○及證人葉進智、張崧樹於警詢時及偵查中指述及證稱之情節相符，並有
    照片十八幀、贓物保管領結二紙在卷足憑，復有被告所有供犯本件強盜犯行用之
    水果刀一把及深色運動外套一件扣案可佐，堪信被告上開自白確與事實相符，本
    案事證已臻明確，被告犯行堪予認定。
二、按刑法第三百二十一條第一項第三款之攜帶兇器竊盜罪，係以行為人攜帶兇器竊
    盜為其加重條件，所謂兇器，其種類並無限制，凡客觀上足對人之生命、身體構
    成威脅，具有危險性之兇器均屬之，本件被告戊○○所攜帶之水果尖刀一把，客
    觀上足以對人體造成威脅，可認定為兇器。是核其所為，係犯刑法第三百三十條
    第一項之攜帶兇器強盜罪。被告先後多次強盜犯行，時間緊接、犯罪構成要件相
    同，顯係基於概括犯意反覆為之，應依連續犯之規定論以一罪，並依法加重其刑
    。爰審酌被告正值壯年，不思正途營生，竟貪圖小利而持刀強盜財物，造成被害
    人損失，危害社會治安甚鉅，惡性非輕，惟犯罪後尚知坦承犯行態度良好，且所
    得財物非鉅，及其犯罪之目的、手段等一切情狀，量處如主文所示之刑，以資懲
    儆。扣案之水果尖刀一把，為被告所有，供其犯本件強盜犯行所用之物，業據其
    供明在卷，併依刑法第三十八條第一項第二款之規定，宣告沒收之。
據上論斷，依刑事訴訟法第二百九十九條第一項前段，刑法第五十六條、第三百三十
條第一項、第三百二十一條第一項第三款、第三十八條第一項第二款，判決如主文。
本案經檢察官盧明軒到庭執行職務。
中      華      民      國      九十三      年      五    月    二十    日
                                      臺灣屏東地方法院刑事第六庭
                                          審判長法  官  石家禎
                                                法  官  許心
                                                法  官  林家聖
右正本證明與原本無異。
如不服本判決應於收受本判決送達後十日內向本院提出上訴書狀，其未敘述上訴理由
者，並得於提起上訴後十日內向本院補提理由書狀（均須按他造當事人之人數附繕本
 ）「切勿逕送上級法院」
                                                書記官  盧姝伶
中      華      民      國      九十三      年      五    月    二十    日
附錄本判決論罪科刑法條全文：
刑法第三百三十條第一項：
犯強盜罪而有第三百二十一條第一項各款情形之一者，處七年以上有期徒刑。
刑法第三百二十一條第一項：
犯竊盜罪而有左列情形之一者，處六月以上、五年以下有期徒刑：
  一  於夜間侵入住宅或有人居住之建築物、船艦或隱匿其內而犯之者。
  二  毀越門扇、牆垣或其他安全設備而犯之者。
  三  攜帶兇器而犯之者。
  四  結夥三人以上而犯之者。
  五  乘火災、水災或其他災害之際而犯之者。
  六  在車站或埠頭而犯之者。
